【裁判字號】    90,簡上,93
【裁判日期】    900705
【裁判案由】    誣告
【裁判全文】
臺灣板橋地方法院刑事判決                            九十年度簡上字第九三號
    上  訴  人
    即被    告  甲○○
右列上訴人因誣告案件，不服本院板橋簡易庭九十年度板簡字第五二號，中華民國九
十年二月二十七日第一審判決（聲請簡易判決處刑案號：臺灣板橋地方法院檢察署八
十九年度偵字第一八七二七號）提起上訴，本院管轄第二審之合議庭判決如左：
    主  文
上訴駁回。
甲○○緩刑參年。
    事實及理由
一、本案經本院審理結果，認第一審判決以上訴人即被告甲○○明知其所持有之發票
    人為奧市國際有限公司，付款人為慶豐銀行敦化分行，發票日期為八十七年五月
    十五日，號碼ＡＣ－0000000號，面額為新台幣十五萬元之支票一紙，經
    其於八十七年五月間某日，交付與綽號「小張」之不詳真實姓名成年男子作為借
    款之用，並未遺失，竟於八十七年五月十五日向上開銀行申請掛失止付，同時填
    具致警察局之遺失票據申請書，未指定犯人而誣告他人涉犯侵占遺失物罪嫌，而
    判處拘役四十日，如易科罰金，以參佰元折算壹日。其認事用法均無違誤，量刑
    亦屬適當，應予維持，並引用第一審判決書所記載之證據及理由。
二、上訴人即被告甲○○上訴意旨略以：上開支票係由其背書簽名後交付魏俊智，因
    伊曾向魏俊智借錢，但已還清，魏俊智仍向其催討，伊不得已為保住其質押於魏
    俊智處之上開支票，才謊報遺失等語。經查：上訴人經張姓及尤姓女子之介紹向
    魏俊智及「小張」者借錢，並由其交付上開支票予「小張」者，上開支票並未遺
    失等事實，業據被告分別於偵查及本院審理時供述明確，核與魏俊智於偵查中供
    述之情節相符，並有上開支票、掛失止付票據提示人資料查報表、票據掛失止付
    通知書、退票理由單、遺失票據申請書（以上均影本）各一份附卷可稽，被告未
    指定犯人，而向該管公務員誣告犯罪，要堪認定。雖上訴人辯稱上開支票係交付
    魏俊智云云，惟核與其在偵查中所述係交予「小張」者不合，並與魏俊智之供述
    亦不一致，難信為真，且無礙於其誣告罪行之認定。原審以本件事證明確，被告
    甲○○於所誣告之案件，裁判確定前自白，而依刑法第一百七十二條之規定，減
    輕其刑，引用前揭法條，量處拘役四十日，並諭知易科罰金之折算標準，其認事
    用法均無違誤，量刑亦屬適當，被告上訴指摘原判決不當，非有理由，應予駁回
    。惟查被告甲○○前未曾受有期徒刑以上刑之宣告，有臺灣高等法院檢察署刑案
    紀錄簡覆表一紙在卷可按，審酌被告尚無不良素行，為保全其權益，因不諳法律
    ，一時失慮，致罹刑章，事後已知悔悟，經上開起訴審判及刑之宣告之教訓，當
    知警惕而無再犯之虞，本院認對其所宣告之刑，以暫不執行為適當，爰併宣告緩
    刑三年，用啟自新。
據上論斷，應依刑事訴訟法第四百五十五條之一第三項、第三百六十八條，刑法第七
十四條第一款，判決如主文。
本案經檢察官洪清秀到庭執行職務。
中      華      民      國    九十      年      七      月      五      日
                                臺灣板橋地方法院刑事第五庭
                                    審判長法  官  陳秀英
                                          法  官  呂安樂
                                          法  官  林錫凱
右正本證明與原本無異。
不得上訴。
                                          書記官  林兆嘉
中      華      民      國    九十      年      七      月      五      日


司法院資訊處製作；財團法人民間司法改革基金會備份。
